【裁判字號】    91,易,4244
【裁判日期】    920127
【裁判案由】    竊盜
【裁判全文】
臺灣高雄地方法院刑事判決                        九十一年度易字第四二四四號
    公  訴  人  臺灣高雄地方法院檢察署檢察官
    被      告  甲○○  女二十.
右列被告因竊盜案件，經檢察官提起公訴（九十一年度偵緝字第一二五九號），本院
判決如左：
    主  文
甲○○無罪。
    理  由
一、公訴意旨略以：被告甲○○意圖為自己不法之所有，基於竊盜之犯意，於九十年
    九月十九日下午八時許，在高雄縣仁武鄉○○路四十四號旁空地，趁車輛使用人
    梁一威（該車所有權人為梁李嬌）疏未注意之際，徒手竊取車牌號碼ＮＳＵ—九
    八一號重型機車一部，得手後，於九十年十月十五日交付予乙○（乙○涉犯贓物
    罪部分，業經臺灣高法院高雄分院以九十一年度上易字第七九七號判決拘役三十
    日確定）使用，因認其涉犯刑法第三百二十條第一項之竊盜罪嫌。
二、按犯罪事實應依證據認定之，無證據不得推定其犯罪事實；不能證明被告犯罪者
    ，應諭知無罪之判決，刑事訴訟法第一百五十四條、第三百零一條第一項分別定
    有明文。又刑事訴訟法上所謂認定犯罪事實之證據，係指足以認定被告確有犯罪
    行為之積極證據而言，如未能發現有相當證據或證據不足以證明，自不能以推測
    或擬制之方法以為裁判基礎，又認定不利於被告之事實，需依積極證據，苟積極
    證據不足為不利被告之認定時，即應為有利於被告之認定，更不必有何有利之證
    據，最高法院二十九年上字第三一０五號，四十年台上字第八六號及三十年上字
    第八一六號判例可資參照。又共犯之自白，難免有嫁禍他人，而為虛偽供述之危
    險。是共同被告之陳述，雖得採為其他共同被告犯罪之證據，惟此項不利之陳述
    ，須無瑕疵可指，且就其他方面調查，又與事實相符者，始得採為其他共同被告
    犯罪事實之認定。
三、公訴人認被告甲○○涉犯刑法第三百二十條第一項之竊盜罪嫌，無非係以證人乙
    ○及丙○○供述：上開機車係被告交予乙○使用等情為其論罪之依據，訊據被告
    堅詞否認有何竊取他人機車之犯行，辯稱：伊未竊取上開機車，亦未將之交予乙
    ○使用等語。經查：證人乙○對上開機車係被告交予使用之情，初於警訊中供稱
    ：上開機車是我於九十年十月十日晚上六時許，在高雄縣仁武鄉○○路一百六十
號後方空地與被告共同竊取而來（見九十年十月二十七日警訊筆錄），後於偵查
    中供稱：機車非係我偷的，係我於九十年十月十五日在高雄縣仁武鄉○○路四十
    四號旁空地牽的，鑰匙係被告所交付（見台灣屏東地方法院檢察署九十偵字第六
    八０八號案件九十年十月二十七日訊問筆錄）、機車係被告於九十年中旬左右交
    給我的，叫我載他的小孩至我屏東之住處加以照顧（見九十一年偵緝字第四九二
    號卷第二十二頁背面），嗣於審理中供陳：當天我要到被告家玩，被告跟我說要
    到她男朋友家去玩，請我找朋友載他女兒到花蓮，我兩個人就一起到後面牽一台
    機車，然後三個人騎一台車到花蓮等語（見本院九十一年十二月十九日訊問筆錄
    ），觀其所陳，不僅被告交付機車之時間、地點及目的，前後所言不一，甚至該
    車究係其與被告共同竊得亦或僅係被告所交付？先後所述亦差異甚大，又被害人
    梁李嬌之孫梁一彬指述：上開機車係於九十年九月十九日上午八時許，在高雄縣
    仁武鄉○○路四十四號旁空地失竊等語（見九十年十月二十七日警訊筆錄），雖
    與證人乙○前所供被告交付機車之地點相同，惟依乙○前開說詞，該車既早於九
    十年九月十九日即在高雄縣仁武鄉○○路四十四號旁空地失竊，被告又如何能於
    同年十月十五日再在該址交付機車予乙○，亦值懷疑，乙○證詞明顯前後矛盾且
    不合事理，難據此認定被告有交付上開機車予伊騎乘。又證人丙○○雖於偵查中
    到庭證稱：乙○在被告仁武鄉住處說要回屏東住處，甲○○就拿機車鑰匙，並牽
    該機車出來交予乙○騎等語明確（見九十一年偵緝字第四九二號卷第二十三），
    惟其所述係被告牽該機車出來交予乙○一節，與乙○前述：係被告交付鑰匙，伊
    去牽車等語已不相符，況證人乙○復於本院審理時供稱：被告交車給我時，丙○
    ○並未在當場，是我回屏東時，他看到我有機車，我才跟他講的（見本院九十一
    年十二月十九日訊問筆錄），足見丙○○所述純係事後聽聞之詞，亦難採信。綜
    上，公訴人認定被告犯嫌所憑之證據，未達通常一般人均不致有所懷疑，而得以
    確信其為真實之程度。此外，復查無其他積極證據足認被告有何竊盜犯行，揆諸
    首揭法條及判例意旨說明，自不能證明被告犯罪，應為無罪之諭知，以昭審慎。
據上論斷，應依刑事訴訟法第三百零一條第一項，判決如主文。
中      華      民      國      九十二   年     一     月     二十七   日
                   臺灣高雄地方法院刑事庭
                                        審判長法官    黃三友
                                              法官    曾淑娟
                                              法官    黃宗揚
右正本證明與原本無異。
如不服本判決，應於判決送達後十日內，向本院提出上訴狀。
                                             書記官    陳掌珠
中      華      民      國      九十二   年     一     月     二十七   日


司法院資訊處製作；財團法人民間司法改革基金會備份。
